---
title: "Lab4"
output: html_document
date: '2022-09-02'
---

```{r setup, include=FALSE}
knitr::opts_chunk$set(echo = TRUE)
```

# Informe del Laboratorio #4, Mineria de Textos: 


Para este laboratorio se utilizo un dataset que contiene mas de 10,500 filas y 5 columnas, en dicho data set se pueden ver: 

  1. Id: Id del tweet.
        
  2. Keyword: Palabra clave del tweet.
  
  3. Location: La ubicacion donde fue enviado el tweet.
  
  4. Text: El contenido del tweet.
  
  
## Proceso de Limpieza: 

Para el proceso de limpieza, realmente solo se busco limpiar la variable de 'texto', ya que en base a esta variable se realizara el resto del laboratorio. 

```{r}
#Importamos la data cruda
data<-read.csv("train.csv")

```

Entonces, una vez teniendo el dataset importado, ya podemos pasarnos a la limpieza, para lo cual se realizo lo siguiente: 

```{r}
data$text<-gsub("#[A-Za-z0-9]+|@[A-Za-z0-9]+|\\w+(?:\\.\\w+)*/\\S+", "", data$text)
data$text<-gsub("HTTP://","",data$text)
data$text<-gsub("HTTPS://","",data$text)
data$text<-gsub("[^\x01-\x7F]", "",data$text)
data$text<-gsub("B&amp;N", "",data$text)
data$text<-gsub("#", "",data$text)
data$text<-gsub('(s+)(A|AN|AND|THE|I)(s+)', '', data$text)
data$text<-gsub(':', '', data$text)
data$text<-gsub("'", '', data$text)
data$text<-gsub("--|", '', data$text)
data$text<-gsub('[[:punct:]]', '', data$text)
```


Como se puede ver, lo que estamos haciendo en esta parte es quitar todo lo que sea que no sean palabras de la variable texto, eso incluye caracteres especiales y numericos, aunque no se hizo una instruccion como tal para determinar si hay espacios vacios, pensando en la palabra clave, pero, luego de realizar esta limpieza...

```{r}
data$text<-toupper(data$text)
```

Con esto, tambien convertimos o transformamos los caracteres de minusculas a mayusculas, para un mayor orden. 


```{r}
#Para mayor facilidad y versatilidad, se hara un nuevo csv con los datos recien hechos. 
write.csv(data, "train_tunned.csv", row.names = FALSE)
```

Y con esto, nos aseguramos de trabajar con un nuevo dataset, pero con nuestros cambios ya realizados. 


## Mineria de texto



## Analisis Exploratorio

```{r}
#LLamamos a la base de datos.
data<-read.csv('train_tunned.csv')

summary(data)
```


